【裁判字號】    94,易,2244
【裁判日期】    950227
【裁判案由】    違反商標法
【裁判全文】
臺灣臺北地方法院刑事判決              94年度易字第2244號
    公  訴  人  臺灣臺北地方法院檢察署檢察官
    被      告  甲○○
上列被告因違反商標法案件，經檢察官聲請以簡易判決處刑（九
十四年度偵字第一二五九三號），本院刑事庭受理後，認不宜以
簡易判決處刑，改依通常程序審理，因被告於準備程序中就犯罪
事實為有罪陳述，經合議庭裁定依簡式審判程序審理；及經檢察
官移送併案審理（九十四年度偵字第一七七三○號），本院判決
如下：
    主    文
甲○○連續明知為未得商標權人同意，於同一商品，使用相同之
註冊商標之商品而販賣，處拘役伍拾玖日，如易科罰金，以參佰
元折算壹日。
扣案如附表二所示之仿冒商標商品共貳佰肆拾柒件均沒收之。
    事    實
一、甲○○明知如附表一所示之商標圖樣（「LV」、「CHANEL」
    、「GUCCI」、「COACH」、「NIKE」、「PUMA」、「ADIDAS
    」、「BURBERRY」、「PRADA」、「FENDI」、「DIOR」、「
    ROLEX」、「CARTIER」、「CHOPARD」），業經法商路易威
    登馬爾悌耶公司、瑞士商香奈兒公司、義商固喜歡固喜公司
    、美商高奇皮革製品公司、美商必爾斯藍基股份有限公司、
    德商彪馬運動魯道夫達士拉股份有限公司、德商亞得脫士股
    份有限公司、英商布拜里公司、盧森堡商普瑞得有限公司、
    義商芬蒂艾德有限公司、法商克莉絲汀迪奧高巧股份有限公
    司、瑞士商勞力士公司、荷商卡地亞國際公司、瑞士商查浦
    德國際股份有限公司向經濟部智慧財產局申請註冊登記獲准
    ，取得使用於如附表一所示指定商品之商標專用權，現仍於
    商標專用期間內（商標圖樣、註冊號數、專用期間、專用商
    品名稱，均詳如附表一所示），非經上開公司之授權或同意
    ，不得於同一商品使用相同之註冊商標圖樣，亦明知其向大
    陸籍不詳姓名之成年男子以每件新臺幣（下同）約一千至二
    千元不等之價格，所購買仿冒商標之手提包、皮包、手錶、
    鞋子、絲巾、鑰匙圈等商品，均係未經上開商標專用權人之
    同意或授權，而擅自於同一商品使用相同商標，足令消費者
    誤認混淆之仿冒商品，竟基於販賣營利之概括犯意，自民國
    九十四年三月一日起至同年六月二十一日止，連續在其位在
    臺北市○○○路○段二五○巷二八弄二十號住處及臺北市○
    ○○路○段三八二巷二弄二五號一樓之租屋處，利用其所有
    之電腦設備及向中華電信股份有限公司數據通信分公司申請
    之寬頻網路連線，透過其向雅虎奇摩拍賣網站申請之帳號「
    coach6089」、向eBay拍賣網站申請之「gucci25005gucci
    」帳號，將仿冒商品之相片轉貼於上述拍賣網站內，及以「
    小呆」之名義，連線至「光華小蜜蜂廣告王」（網址：http
    ://www.ad-bee.com/index.php）及「夜市通」（網址：htt
    p: //www.nightfair.com.tw/index/default.asp）網站，
    張貼商品訊息文章供人詢問購買，並留下電子郵件信箱「fo
    rce.air@msa.hinet.net」、「coach6089@yahoo.com.tw」
    供客戶聯絡及查詢，而以每件約二千至三千元不等之價格販
    賣予不特定人牟利。嗣分別於九十四年六月十日十五時許、
    同月二十一日十三時許，為警在其前開租屋處查獲，並扣得
    如附表二所示之仿冒商標商品共二百四十七件。
二、案經彰化縣警察局移送臺灣臺北地方法院檢察署檢察官聲請
    以簡易判決處刑（九十四年度偵字第一二五九三號），本院
    刑事庭受理後，認不宜以簡易判決處刑，改依通常程序審理
    ，因被告於準備程序中就犯罪事實為有罪陳述，經合議庭裁
    定依簡式審判程序審理；及經臺灣臺北地方法院檢察署檢察
    官移送併案審理（九十四年度偵字第一七七三○號）。
    理    由
一、前揭事實，業據被告甲○○於本院審理中坦承不諱（見本院
    九十五年二月十七日審理筆錄），並有如附表一所示各商標
    之商標註冊證、商標查詢列印資料，及法商路易威登馬爾悌
    耶公司、瑞士商香奈兒公司、義商固喜歡固喜公司、美商高
    奇皮革製品公司、法商克莉絲汀迪奧高巧股份有限公司、必
    爾斯藍基股份有限公司、臺灣阿迪達斯股份有限公司、星裕
    國際股份有限公司、薈萃商標協會臺灣聯絡處出具之商標鑑
    定證明書各一份，及雅虎奇摩拍賣網站、eBay拍賣網站、光
    華小蜜蜂廣告王網站、夜市通網站之網頁列印資料，被告之
    臺北華江橋郵局帳號00000000000000號帳戶
    存摺內頁影本、仿冒商品翻拍相片五紙等件附卷可稽，暨扣
    案如附表二所示之仿冒商標商品共二百四十七件足憑，足認
    被告於審理中出於任意性之自白與事實相符而堪採信，本件
    事證明確，應依法論科。
二、核被告甲○○所為，係犯商標法第八十二條之販賣仿冒商標
    商品罪。被告先後多次販賣仿冒商標商品之犯行，時間緊接
    ，方法相同，觸犯構成要件相同之罪名，顯係基於概括犯意
    為之，應依刑法第五十六條連續犯之規定論以一罪，並依法
    加重其刑。檢察官移送本院併案審理部分（臺灣臺北地方法
    院檢察署九十四年度偵字第一七七三○號），與檢察官提起
    公訴部分，有連續犯之裁判上一罪關係，本院自應併予審理
    。爰審酌被告未尊重商標專用權人之權利及消費者利益，從
    事販賣仿冒商標商品牟利，破壞市場公平競爭及我國國際形
    象，惟於犯罪後坦承不諱、表示悔意，自承絕不再犯，且其
    販賣仿冒商標商品之時間不長，犯罪所得之利益非鉅，又於
    離婚後獨立撫養小孩及患有精神疾病之母親，經濟狀況不佳
    ，有被告提出之全戶戶籍謄本、臺北市低收入戶卡、中華民
    國身心障礙手冊影本各一份附卷可稽，暨被告之品行、智識
    程度等一切情狀，量處如主文所示之刑，並諭知易科罰金之
    折算標準，以示懲戒。扣案如附表二所示之仿冒商標商品共
    二百四十七件，爰依商標法第八十三條規定，宣告沒收之。
據上論斷，應依刑事訴訟法第二百七十三條之一第一項、第二百
九十九條第一項前段，商標法第八十二條、第八十三條，刑法第
十一條前段、第五十六條、第四十一條第一項前段，罰金罰鍰提
高標準條例第二條，判決如主文。
本案經檢察官林良蓉到庭執行職務
中    華    民    國  九十五  年    二    月  二十七  日
                      刑事第八庭  法  官  孫  曉  青
上正本證明與原本無異。
如不服本判決應於送達後十日內向本院提出上訴狀。
                                  書記官  郭  錦  賢
中    華    民    國  九十五  年    二    月  二十七  日
附錄本案論罪科刑法條全文：
商標法第八十二條
明知為前條商品而販賣、意圖販賣而陳列、輸出或輸入者，處一
年以下有期徒刑、拘役或科或併科新臺幣五萬元以下罰金。


司法院資訊處製作；財團法人民間司法改革基金會備份。
